臺灣臺北地方法院交通事件裁定　　　　　　　　　九十一年度交聲字第一二八五號
　　異議人即
　　受處分人　甲○○
右列異議人即受處分人因違反道路交通管理處罰條例案件，對於臺北市交通事件裁決
所中華民九十一年八月五日所為之處分（北市裁三字第裁２２－ＡＸＸ０１５１６５
號），聲明異議，本院裁定如左：
        主      文
異議駁回。
        理      由
一、按汽車行駛至交岔路口，支線道車應暫停，讓幹線道車先行，道路交通安全規則
    第一百零二條第一項第二款定有明文；又汽車駕駛人，駕駛汽車違反道路交通安
    全規則，因而肇事致人受傷者，吊扣其駕駛執照三個月至六個月，道路交通管理
    處罰條例第六十一條第三項亦定有明文。再汽車駕駛人支線道車不讓幹線車先行
    者，處新臺幣（下同）六百元以上一千八百元以下罰鍰，道路交通管理處罰條例
    第四十八條第六款定有明文。再依違反道路交通管理事件統一裁罰基準及處理細
    則第二條暨其附件基準表所示，違反道路交通管理處罰條例第四十五條第九款者
    ，至少應處以罰鍰六百元。又依道路交通管理處罰條例第三條第八款規定，同條
    例所謂之汽車，包括機器腳踏車。
二、本件受處分人即異議人甲○○駕駛車號ＤＲＡ—１４１號輕型機車於九十一年四
    月二十五日二十二時四十分許，沿臺北市○○路無名巷即支線由北往南正右轉向
    西行駛至肇事地點，適有呂明珠駕駛車號ＬＨ５－５９３號重型機車，沿臺北市
    ○○路由東往西方向行駛，因煞車閃避不及而使前揭輕型機車尾被重型機車擋泥
    板撞及而肇事，致呂明珠頭部受傷昏迷，適臺北市政府警察局信義分局警員莊南
    樓獲報前往處理，制作交通事故補充資料表、談話紀錄表，臺北市政府警察局交
    通警察大隊（下稱舉發機關）警員，亦前往製作交通事故分析研判表，嗣掣單舉
    發。受處分人雖依限申訴，但原處分機關移請舉發機關查處結果，仍認受處分人
    確有前揭違規行為，原處分機關乃依道路交通管理處罰條例第四十五條第九款，
    裁處異議人罰鍰六百元，及以受處分人有違反道路交通管理處罰條例第六十一條
    第三項之違規行為，裁決受處分人吊扣駕駛執照三個月，另記違規點數一點。
三、本件受處分人來狀否認有前揭違規行為，其聲明異議意旨略稱：受處分人當時已
    行至幹道，係對方車速太快，撞及受處分人機車而倒地受傷等語。經查：（一）
    右開事實，業據舉發機關查處明確，且有受處分人及呂明珠之交通事故談話紀錄
    表影本，及本件道路交通事故調查報告表、交通事故補充資料表、交通事故分析
    研判表、臺北市交通事件裁決所受理交通違規事件調查表等影本附卷可考；（二
    ）受處分人肇事後，致使呂明珠頭部受傷昏迷，有呂明珠之交通事故談話紀錄表
    可參，受處分人今再辯稱並未違規云云，並非可採。綜上所述，受處分人所辯，
    尚難採信。
四、綜前所述受處分人確有前開被舉發之違規事實，原處分機關乃依道路交通管理處
    罰條例第四十五條第九款，裁處異議人罰鍰六百元，又以受處分人有違反道路交
    通管理處罰條例第六十一條第三項之違規行為，裁決受處分人吊扣駕駛執照三個
    月，另記違規點數一點，應無違誤，聲明異議意旨，核無理由，應予駁回。
五、據上論斷，應依道路交通案件處理辦法第十九條，裁定如主文。
中      華      民      國    九十一    年      十      月    三十一    日
                                    臺灣臺北地方法院交通法庭
                                        法  官  黃程暉
右正本證明與原本無異
如不服本裁定應於送達後五日內向本院提出抗告狀
                                        書記官  張華瓊
中      華      民      國    九十一    年      十一    月      四      日
